臺灣高等法院刑事判決　　　　　　　　 96年度交上易字第9號
上　訴　人
即　被　告　甲○○
上列上訴人因過失傷害案件，不服臺灣桃園地方法院95年度交易
字第41號，中華民國95年11月21日第一審判決（起訴案號：臺灣
桃園地方法院檢察署94年度調偵字第358 號），提起上訴，本院
判決如下：
    主  文
上訴駁回。
    事實及理由
一、本案經本院審理結果，認第一審以上訴人即被告甲○○犯刑
    法第284條第1項後段之過失致重傷罪，判處有期徒刑4 月，
    並諭知易科罰金折算之標準為300 元折算一日，認事用法及
    量刑均無不當，應予維持，並引用第一審判決書記載之事實
    、證據及理由（如附件）。
二、被告上訴意旨略以：(一)道路交通事故現場圖所附之肇事摘要
    、桃園縣警察局大園分局之道路交通事故證明書均未認定是
    被告先行碰撞被害人機車；(二)卷附HVT-513 機車照片顯示，
    機車後方正面、左側、右側均屬完好，並無碰撞、擦撞痕跡
    ，被告NR2-576 之機車前方，亦無碰撞痕跡，且證人伍建華
    證稱「從葉亭妮機車外觀無法看出何處被楊仁壽擦撞，HVT-
    513 之車損是在前斜板處」，並無原審判決所認定之碰撞痕
    跡。(三)證人蔡建忠證稱：聽到碰的一聲，益證並非上訴人先
    行碰撞被害人機車，否則碰撞聲有二聲，原審判決認事有誤
    。經查：(一)員警製作道路交通事故現場圖所附之肇事摘要及
    道路交通事故證明書，其中關於肇事責任之認定，核屬承辦
    員警之意見之詞，尚非得作為認定犯罪事實之證據，被告援
    以作為有利證據，尚非的論。(二)依卷附照片可知，被害人所
    騎之HVT-513 機車，後側車牌左側確有凹損之事實（偵查卷
    第33頁），而該凹損部位，復核與被告機車前輪護蓋尖端受
    損處之高度約略相符之情，亦經原審囑令員警比對、測量調
    查詳翔，且於判決中說明，至證人伍建華所證「從外觀無法
    看出何處被撞」，或係證人個人於現場之際未能查得，要難
    此排除HVT-513 機車碰撞產生凹損之事實，而援為被告有利
    之認定。(三)又本案被告對於被害人之碰撞既屬輕徵（詳如原
    審判決），則碰撞之際是否會發生足以使證人蔡建忠聽聞之
    聲響，亦非必然，因此證人蔡建忠證稱僅聽聞一聲碰撞聲，
    亦無從認定「被告未先碰撞被害人機車」之事實，是上訴意
    旨，尚非可採，本件上訴為無理由，應予駁回。
據上論結，應依刑事訴訟法第373條、第368條，判決如主文。
本案經檢察官鍾鳳玲到庭執行職務
中　　華　　民　　國　　96　　年　　3　　月　　15　　日
　　　　　　　　　刑事第十五庭  審判長法　官  吳昭瑩
　　　　　　　　　　　　　　　　　　  法　官  蘇隆惠
　　　　　　　　　　　　　　　　　　  法　官  王梅英
以上正本證明與原本無異。
不得上訴。
                                      書記官  顧哲瑜
中　　華　　民　　國　　96　　年　　3 　　月　　15　　日
附錄本案論罪科刑法條全文
中華民國刑法第284條第1項
因過失傷害人者，處6月以下有期徒刑、拘役或5百元以下罰金，
致重傷者，處1年以下有期徒刑、拘役或5百元以下罰金。
